# 请教陈版关于应交税费作为外币项目问题

提问人：wuyixian 时间：2016-12-03 09:44:01
应交税费可以是货币性项目，为什么不是外币货币性项目？他属于外币非货币性项目吗？@chenyiwei

回答人：chenyiwei
设在境外的企业，按当地税法规定需以记帐本位币以外的币种计算缴纳的税项为外币货币性项目。如果税法规定需缴纳一定数量的实物，则属于非货币性项目。